臺灣臺中地方法院刑事判決　　　　　　　　　　　　　九十年度訴字第二七九六號
　　公　訴　人　台灣台中地方法院檢察署檢察官
　　被　　　告　玄○○
　　指定辯護人　本院公設辯護人Ｂ○○
右列被告因強盜等案件，經檢察官提起公訴 (九十年度偵字第一０二八號），本院判
決如左：
    主  文
玄○○連續攜帶兇器於夜間侵入住宅毀越安全設備竊盜，處有期徒刑參年。又連續意
圖為自己不法所有，攜帶兇器於夜間侵入住宅毀越安全設備以強暴至使不能抗拒而取
他人之物及使他人交付其物，處有期徒刑拾陸年，褫奪公權拾年；扣案之玩具手槍壹
把沒收。主刑部分應執行有期徒刑拾捌年，褫奪公權拾年。
    事  實
一、玄○○前因犯盜匪罪，曾於民國八十二年十二月三十一日經本院判處有期徒刑九
    年確定，於八十七年四月三十日假釋出獄，仍不知警悟，復意圖為自己不法之所
    有，並基於概括之犯意（一）於八十九年三月二十日早上某時（已天亮），爬進
  台中市○○街五十號六樓之二陽台，打開落地窗，進入己○○之前開住宅（侵入
    住宅部分未據提出告訴），竊取己○○所有之新台幣硬幣，外幣、象牙一對、勞
    力士手錶一只、行動電話一支、珠寶飾品一批，約值新台幣（下同）四十萬元。
    （二）八十九年七月中旬某日下午三時至四時之間以爬陽台之方式侵入寅○位於
    台中市○○○街九號七樓之二住宅（侵入住宅部分未據提出告訴），竊取寅○所
    有電視機一台，價值約七千元。（三）八十九年八月二十八日早上六時多許（巳
    天亮），進入領光建設公司位於台中市○○○路○段一五二號五樓之三號之辦公
    處所內，竊取領光建設公司所有之電腦主機一台（價值一萬五千元左右）、零用
    金六千多元。（四）八十九年八月二十七日下午五時多，攜帶客觀上可以傷害他
    人身體、生命，足資作為兇器之螺絲起子一把，以起子破壞窗戶進入台中市○○
    路四二一號九樓之二南山人壽辦公室內，竊取前開人壽公司所有之現金五千多元
    、黃金戒指等物。（五）八十九年九月七日晚上七時許，爬進位於台中市○○街
    一四九號六樓之一宇○○住宅內，竊取廖女所有之現金二萬元、洋酒三瓶、日幣
    約一萬元，金飾一批（約值三萬元）；（六）八十九年九月十一日晚上九時多許
    ，爬進台中市○○路三巷二十號四樓申○○住處陽台，侵入申○○之住宅內，竊
    取申○○所有之照相機一台、血壓機一台、玉飾、金飾等物及現金三萬元；（七
    ）八十九年十月十一日二十時，踰越窗戶侵入台中市○○街五十一巷三十九號丑
    ○○之住宅竊取丑○○及其家人所有之ＣＤ皮包二個、手錶二只、洋酒二瓶，合
    計約值五萬元；（八）八十九年十月二十三日凌晨四時至五時間，在台中市○○○街七十九號前，以自己所有之機車鑰匙一只竊取詹金美所有之車號ＳＳＱ－九
    ００號三陽牌機車一輛；（九）八十九年十月二十九日早上六時許，踰越窗戶侵
    入地○○位於台中市○○○街二之一號住宅內，竊取詹某及其家人所有之現金二
    千多元、珍珠項鍊一條、郵局儲金簿一本、銀行存摺、身分證等物；（十）八十
    九年十一月十八日早上七點多，以自己所有之可以傷害他人生命、身體，足資作
    為兇器使用之螺絲起子一把（該起子與編號四作案用起子同一）破壞門鎖進入桀
    翊科技股份有限公司位於台中市○○路○段八十八號二樓之辦公室內，竊取乙○○及其家人所有之電腦一組、印表機一台、筆記型電腦二台、繪圖機、照相機、
    證件、存摺、球具、攝影機一台、閃光燈一組、電腦辭典一台，價值約六萬元許
    ；（十一）八十九年十一月初某日凌晨三時至四時間，爬進宙○○位於台中市○○街七十五號七樓之七住處，竊取宙○○所有之手機一只、現金六千餘元、花瓶
    一只；（十二）八十九年十一月十八日下午三時多許，爬進辰○○位於台中市○○路一０五號四樓住處之陽台（侵入住宅部分未據提出告訴），竊取辰○○所有
    之電腦一組、相機一台、戒指一枚，價值約十二萬元；（十三）八十九年十一月
    二十四日早上七時多許，爬進未○○位於台中市○○路一九二號六樓之一陽台，
    侵入未○○之住宅（侵入住宅部分未據提出告訴），竊取彭女所有之新台幣一萬
    一千四百元、撲滿一個（內約有三千多元），總計一萬五千多元；（十四）八十
    九年十一月二十五日晚上七時許，踰越窗戶進入Ｃ○○位於台中市○○街一一二
    之三號四樓，竊取Ｃ○○所有之現金四萬元，再於同年次月十一日凌晨某時以同
    一方式進入前開住宅竊取謝女所有之洋酒、衣服、茶壺四只、約值三萬元；（十
    五）八十九年十一月二十九日晚上八時許，破壞午○○所經營位於台中市○○○
    路三十號之電視購物商店之玻璃及鐵門後侵入該店內，竊取午○○所有電腦一部
    、身分證、零錢（約五千元）、減肥產品、鋼筆組等物，總價值十萬元；（十六
    ）八十九年十一月三十日下午六時許（尚未日落），踰越窗戶，侵入丙○○位於
    台中市○○路二十七之一號十三樓住處，竊取何女所有之音響一組，價值約二十
    萬元；（十七）八十九年十二月中旬某日下午二時許侵入位於台中市○○○街十
    三號一樓天○○○所經營之計程車行，竊取天○○○所有之玉如意雕刻一座、電
    話顯示器、手機充電電池、通訊器一組、現金一千四百餘元、契約書、本票等物
    ；（十八）八十九年十二月二十一日晚上十時多，爬入位於台中市○○路一０五
    號七樓許慧珠之住宅之陽台，竊取許女及其家人所有之現金一萬餘元、紀念幣等
    物；再於同月二十三日晚上六時許，以同一方式進入前開住宅，竊取許慧珠及其
    家人所有之黃金戒指六只、白金項鍊一條、十八Ｋ項鍊一條、鑽石戒指一只、玉
    手環一只、奧林匹克手錶一個、手機一支、印章、玉石墜子一只、珍珠項鍊二條
    、身分證等物；（十九）八十九年十二月二十四日晚上二十二時許爬入黃○○位
    於台中市○○街七十五號七樓之一之住宅之陽台，侵入劉女與其家人共同居住之
    住宅內，竊取劉女與其家人所有之證件、存摺、護照、銀幣、照相機、首飾、戒
    指等物。
二、玄○○承前開意圖為自己不法所有之概括犯意，（一）於八十九年四月二十日早
    上八時許，爬入台中市○○街五十號七樓己○○住宅之陽台，侵入己○○所有之
    住宅（侵入住宅部分未據提出告訴），本欲入內行竊，適見林某之女壬○○在住
    宅內打電腦，乃另行基於強盜之概括犯意，以攜帶之玩具手槍壹枝指著林女，脅
    迫林女交出提款卡及身上之現金，並以手槍抵住林女上半身，強押林女至房內，
    要林女交出屋內財物，致使林女不能抗拒而交出身上所有之現金一千元，林女趁
    隙走到門外呼救，玄○○始逃逸；（二）於八十九年六月間某日上午八時三十分
    許，在台中市○區○○街八之四號，見電梯內只有戌○○一人，乃按住電梯，快
    速跑入電梯內，並徒手硬拉扯戌○○身上之背包，戌○○雖極力反抗，玄○○乃
    脅迫黃女稱：如不交出背包，則要黃女死等語，致黃女心生而畏懼而交出背包，
    內有手機一支、化妝品及鑰匙；（三）八十九年九月六日十三時許，在台中市○○○路○段十六號四樓之二巳○○所營之飲料店內，以自己所有之客觀上可傷害
    人之生命、身體，足資作為兇器之水果刀一把，在巳○○之前面揮舞，脅迫令巳
    ○○交出財物，致巳○○不能抗拒而從樻檯底下拿出皮包一只，玄○○見狀即搶
    走該皮包，內有現金三千餘元、證件、行動電話一支等物；（四）八十九年十月
    十日晚上將近七點時，從甲○○、王麗華位於台中市○○路三八四號二樓之住宅
    旁陽台踰越窗戶，侵入甲○○、王麗華之住宅欲行竊財物，尚未著手行竊時，甲○○及王麗華下班回來，玄○○乃另行起意，拿出所攜帶之前開玩具手槍，抵住
    甲○○、王麗華之上半身，脅迫甲○○、王麗華交出財物，致甲○○不能抗拒而
    交出身上財物（現金一千餘元、行動電話二支），致王麗華亦不能抗拒而交出手
    上之伯納鑽錶一只；（五）八十九年十月十六日二十三時二十九分許，踰越窗戶
    ，侵入辛○○位於台中市○○路二一七巷十七號二樓，竊取辛○○所有之黑色皮
    夾一只、美國運通信用卡一張、中國國際商業銀行信用卡一張、花旗銀行信用卡
    一張、三信商業銀行金融卡一張、泛亞商業銀行金融卡一張、台中商業銀行金融
    卡一張、身分證、健保卡各一張、現金一萬元，正著手翻找其他財物時，辛○○
    發覺有異聲而上前查看，玄○○見狀乃另行起意而持所攜帶之前開玩具手槍，抵
    住辛○○要林某交出財物，嗣在客廳看到林某之女林佩如，乃改以槍抵住其女，
    脅迫辛○○說出提款卡密碼，辛○○因而不能抗拒而說出提款卡密碼，以強暴使
    人行無義務之事；（六）八十九年十一月四日晚上七時二十分許，侵入亥○○位
    於台中市○○街七十五號七樓之六住宅內，竊取黃某所有之手錶一只、十字架二
    個，約十分鐘後，因見亥○○回來，玄○○乃另行起意，以所攜帶之前開手槍一
    把，抵住亥○○，脅迫黃某交出財物，致使黃某不能抗拒而交出其身上之現金六
    百元；（七）八十九年十一月十九日二十二時十分許踰越窗戶，侵入陳立天位於
    台中市○○街一三六之一號二樓住宅內，見陳立天在客廳內即持前開玩具手槍一
    把，抵住陳立天，脅迫陳某交出財物，致陳某不能抗拒而交出現金一千多元；（
    八）八十九年十二月十日凌晨五時多，爬進戊○○位於台中市○○○街八十二之
    六號八樓住宅之陽台，踰越窗戶，尚未著手行竊，因見戊○○之母周月炫在屋內
    ，乃另行起意以攜帶之前開玩具手槍指著周月炫，脅迫周月炫如不交出財物，即
    要開槍，周月炫原欲乘隙下樓求救，為玄○○發覺，乃以前開玩具手槍抵住周月
    炫，強押周母到樓下，命戊○○交出財物，致戊○○不能抗拒而交出現金二千多
    元，並任其取走桌上之相機、皮包（內有現金一萬多元、信用卡），其原意強盜
    周月炫之部分即未得逞；（九）八十九年十二月十一日八時十分許，在台中市○○街三四一號二樓內，見子○○、林芷綺二人來上班，乃以前開玩具手槍抵住子
    ○○，並脅迫林芷綺到另一房間內，持槍脅迫子○○把皮包內之現金交出，致子
    ○○不能抗拒，把所有之現金共計五千二百元交出，玄○○並令子○○、林芷綺
    二人在房間內，暫時將二人關在房內，自行到辦公廳拿林女之皮包，取走林女之
    提款卡，並再度進入房間內，以槍脅迫林女說出密碼，並稱如密碼不對，要將辦
    公室打成蜂窩，致使林女不能抗拒而說出密碼，使林女行無義務之事；（十）八
    十九年十二月十三日凌晨四時二十多分許，爬入卯○○○位於台中市○○○街九
    號四樓陽台，踰越窗戶，侵入卯○○○之住宅，著手行竊財物，因卯○○○發覺
    有異聲，乃起床察看，玄○○見狀乃另行起意，以攜帶之前開手槍指著卯○○○
    ，脅迫卯○○○交出財物，致卯○○○不能抗拒，交出現金一萬零一百元，並任
    令其拿走手錶一只、洋酒等物離去；（十一）八十九年十二月十八日七時五十五
    分許，爬入Ａ○○位於台中市○○街五十四號住宅內陽台，打開落地窗，侵入前
    開住宅（侵入住宅部分未據提出告訴），本欲進入行竊，尚未著手行竊時，因見
    Ａ○○在家，乃另行起意，拿起該住宅內之菜刀抵住Ａ○○，致蔡女不能抗拒而
    任令玄○○取走其勞力士手錶一只、手機一支、證件、提款卡等物，並於離去之
    時，承前開竊盜之概括犯意，竊取蔡女所有之車號ＶＧＶ二二五號機車一輛；（
    十二）八十九年十二月二十日八時許，進入台中市○○○街八十八號地下室本欲
    看看是否有機會行竊，因見癸○○至該處開車，乃另行起意，以前開手槍一把脅
    迫徐女交出皮包，致徐女不能抗拒而交付皮包內之現金八千元、手錶一只（價值
    十萬元左右）。
三、玄○○於如前項編號（五）強盜辛○○財物，取得辛○○之提款卡之密碼後，即
    意圖為自己不法之所有並基於概括之犯意，隨即至台中市三信商業銀行、台中市
    第一信用合作社、第九信用合作社提款機輸入辛○○告知之密碼，使付款銀行誤
    以為係辛○○本人或其所授權之人前來提款，因而陷於錯誤而如數給付，共計詐
    得辛○○在三信商業銀行0000000000號帳戶內之存款九萬元，在台中
    商業銀行000000000000號帳戶之存款五萬元，共計十四萬元；另於
    如前項編號（九）強盜庚○○、子○○財物後即意圖為自己不法之所有並基於概
    括之犯意，隨即於八十九年十二月十一日上午八時二十一分及八時二十三分至台
    中市○○路台中市郵局編號１Ｆ４號提款機輸入庚○○告知之密碼，使付款銀行
    誤以為係庚○○本人或其所授權之人前來提款，因而陷於錯誤而如數給付，共計
    詐得林芷綺（原名林淑娟）在郵政儲金匯業局竹山支局３４６７０—２號帳戶之
    存款一萬六千元，前開犯罪所有之水果刀及螺絲起子均丟棄滅失。
四、嗣經警於前項編號（九）所示庚○○、子○○遭強盜一案現場採得嫌犯指紋，送
    內政部警政署刑事警察局鑑驗結果與玄○○左食指指紋相符，經警於八十九年十
    二月二十八日四時三十分許，在台中市○○路與篤行路口拘獲當時因撤銷假釋遭
    通緝之玄○○，並於台中市○○○○街九號三樓之六其租所扣得如附件清單內之
    強盜及竊盜所得之贓物一批及其持以強盜之銀色玩具手槍一把，再經通知被害人
    至警局指認玄○○是否為強盜之人，進而查獲上情。
五、案經台中市警察局第一分局移送台灣台中地方法院檢察署偵查起訴。
        理  由
一、右揭事實業據被告玄○○於偵審中坦承不諱，核與如犯罪事實欄第一項所示各竊
    盜案各被害人己○○、寅○、酉○○、丁○○、宇○○、申○○、丑○○、詹園
    村、地○○、乙○○、宙○○、辰○○、未○○、Ｃ○○、午○○、丙○○、天
    ○○○、許慧珠、黃○○等人分別於偵查中指證情節相符，並核與犯罪事實欄第
    二項所示強盜案被害人壬○○、戌○○、巳○○、甲○○、辛○○、亥○○、陳
    立天、戊○○、庚○○、子○○、卯○○○、Ａ○○、癸○○等人分別於偵查中
    指訴情節相符，復有贓物領據十六張、內政部警政署刑事警察局指紋鑑驗報告二
    份、被告領款之錄影帶翻拍之照片三張附卷及被告持有作案之銀色玩具手槍一枝
    扣案足資佐證，事證明確，被告連續竊盜、強盜及詐欺取財犯行均堪認定。
二、按未扣案之水果刀及螺絲起子均係金屬材質，其中螺絲起子可破壞窗戶，長十公
    分，業據被告供明在卷，客觀上自足以對他人生命、身體之安全構成威脅，而具
    有危險性，當屬刑法第三百二十一條第一項第三款所稱兇器。次按懲治盜匪條例
    業於九十一年一月三十日公布廢止，應於同年二月一日失效，同時刑法第三百三
    十條第一項之加重強盜罪，亦於九十一年一月三十日修正公布，並自同年二月一
    日生效，屬於刑法第二條第一項之行為後法律有變更之情形，依刑法第二條第一
    項之規定，並參酌二十五年上字第二六七號、二十八年上字第二三九七號、五十
    一年台上字第二一七九號判例意旨，就行為時懲治盜匪條例第五條第一項第一款
    之所定法定刑為「無期徒刑或七年以上有期徒刑」變更為修正後刑法第三百三十
    條第一項之「七年以上有期徒刑」，應以修正後之法律較有利於被告，自應適用
    裁判時之法律即修正後之刑法第三百三十條第一項之規定加以處罰。公訴人未及
    比較適用，容有未洽。核被告玄○○所為係犯刑法第三百二十一條第一項第一、
    二、三款於攜帶兇器，於夜間侵入住宅、踰越門扇及其他安全設備罪、修正後刑
    法第三百三十條第一項之攜帶兇器，於夜間入住宅、踰越門扇及其他安全設備強
    盜罪、修正後刑法第三百三十條第二項之於夜間侵入住宅、踰越安全設備強盜未
    遂罪、刑法第三百零四條第一項之強制罪，及刑法第三百三十九條第一項之詐欺
    取財罪，末按刑法第三百零五條之恐嚇罪係以將來之惡害恫嚇被害人致被害人心
    生畏懼為要件，犯罪事實欄第二項中，被告恫嚇被害人說出提款卡密碼部分，被
    告係以強暴至使不能抗拒之方式令之內被害人說出密碼，即以現實之惡害令被害
    人行無義務之事，係犯刑法第三百零四條第一項之強制罪，公訴人認係犯刑法第
    三百零五條之罪，容有未洽，起訴法條應予變更。又被告多次竊盜、多次強盜及
    多次使人行無義務之事、詐欺取財犯行，均時間緊接，方法相同，觸犯基本構成
    要件相同之罪，顯均係基於概括犯意而為之，均應依連續犯之規定各論以一罪，
    並均依法各加重其刑。又其犯罪事實欄內第二項編號（五）（九）所犯加重強盜
    罪、強制罪及詐欺取財罪間有方法結果之牽連關係，應從一重論以加重強盜罪；
    犯罪事實欄內第二項（四）（八）（九）之犯行，係以玩具手槍冒充真槍之方式
    ，同時指著二人，致二人均不能抗拒而交付財物（指編號四、九之情形），或拿
    槍指著一人，致二人均不能抗拒而交付一人之財物，另一人則未交付財物（指編
    號八之情形），均為一行為觸犯數罪名（其中強盜周月炫之部分為加重強盜未遂
    ），均為想像競合犯，均應從一重論以一加重強盜罪，所犯竊盜及強盜罪間，犯
    意各別，罪名互異，應予分論併罰。爰審酌被告前有盜匪前科，經判刑九年，假
    釋期間不知悔改，又多次竊盜、強盜他人財物，有於夜間侵入住宅、踰越安全設
    備且攜帶兇器之情形，對於社會秩序及人民生活安全危害甚鉅，然於犯後尚能坦
    承犯行，深表悔意，及其品行、犯罪動機、目的、手段、生活狀況、智識程度、
    犯罪所得之利益、犯罪所生之損害等一切情狀，分別量處如主文所示之刑，並宣
    告褫奪公權及定應執行刑。
三、扣案之玩具手槍壹把，係被告所有供犯強盜罪所用之物，業經被告供承在卷，爰
    依刑法第三十八條第一項第二款之規定於主文所示之加重強盜罪項下宣告沒收之
    ；未扣案之水果刀及螺絲起子雖係被告所有供犯罪所用之物，惟被告供明業已丟
    棄，且經警搜查結果亦未於其住處起獲前開物品，堪認前開物品業已滅失，爰不
    併予宣告沒收，附此敘明。
據上論斷，應依刑事訴訟法第二百九十九條第一項前段、第三百條，刑法第五十六條
、第三百二十一條第一項第一款、第二款、第三款、修正後刑法第三百三十條第一項
、第三百零四條第一項、第三百三十九條第一項、第二條第一項、第五十五條、第三
十七條第二項，第五十一條第五款、第三十八條第一項第二款，罰金罰鍰提高標準條
例第一條前段，判決如主文。
中    華    民    國      九十一年       三      月      六     日
                                臺灣臺中地方法院刑事第二庭
                                      法  官  陳 如 玲
右正本證明與原本無異。
如不服本判決，應於判決送達後十日內向本院提出上訴狀，上訴於臺灣高等法院臺中
分院( 須附繕本 )。
                                      書記官
中    華    民    國      九十一      年       三      月     十三    日
附錄本案論罪科刑法條：
刑法第三百二十一條
一犯竊盜罪而有左列情形之一者，處六月以上五年以下有期徒刑：
  於夜間侵入住宅或有人居住之建築物、船艦或隱匿其內而犯之者。
  毀越門扇、牆垣或其他安全設備而犯之者。
  攜帶兇器而犯之者。
  結夥三人以上而犯之者。
  乘火災、水災或其他災害之際而犯之者。
  在車站或埠頭而犯之者。
二前項之未遂犯罰之。
刑法第三百三十條
犯強盜罪而有第三百二十一條第一項各款情形之一者，處七年以上有期徒刑。
